最高法院刑事判決　　　　　　　　　 110年度台上字第6219號
上　訴　人　游程皓 
上列上訴人因違反毒品危害防制條例案件，不服臺灣高等法院中
華民國110年8月17日第二審判決（110 年度上訴字第1356號，起
訴案號：臺灣新北地方檢察署109年度偵字第29464號），提起上
訴，本院判決如下：
    主  文
上訴駁回。
    理  由
一、按刑事訴訟法第377 條規定，上訴於第三審法院，非以判決
    違背法令為理由，不得為之。是提起第三審上訴，應以原判
    決違背法令為理由，係屬法定要件。如果上訴理由書狀並非
    依據卷內訴訟資料，具體指摘原判決不適用何種法則或如何
    適用不當，或所指摘原判決違法情事，顯與法律規定得為第
    三審上訴理由之違法情形，不相適合時，均應認其上訴為違
    背法律上之程式，予以駁回。
二、本件原判決維持第一審論處上訴人游程皓持有第二級毒品純
    質淨重20公克以上罪刑之判決，駁回上訴人之第二審上訴，
    ，已載敘其所憑之證據及憑以認定之理由。所為論斷，核無
    悖於論理法則與經驗法則，且有卷存證據資料可資覆按。
三、查本案上訴人因前犯毒品案件經通緝中，為警於民國109年7
    月9日17時13分，在新北市○○區○○路000巷0弄0號前，依
    法將其逮捕，經上訴人同意而執行搜索後，在其所騎乘之機
    車置物箱內，查獲第二級毒品甲基安非他命4包（總毛重31.
    67公克）及電子磅秤1 台，旋由上訴人帶同警方至其新北市
    ○○區○○路000號6 樓之1住處，經其同意受搜索後，在其
    房間內又扣得甲基安非他命14包（以上18包合計驗前總純質
    淨重為90.86公克；至在上訴人上開住處另扣得之5包，經鑑
    驗結果則無甲基安非他命等毒品反應）等情，有新北市政府
    警察局刑事警察大隊執行逮捕、拘禁告知本人通知書、自願
    受搜索同意書、搜索扣押筆錄、扣押物品目錄表、查獲涉嫌
    毒品危害防制條例毒品初步檢驗報告單及照片等資料在卷可
    憑，則警方上開執行搜索，於法自屬有據；況上開證據，在
    原審準備程序及審判程序中，經審判長提示、告以要旨時，
    上訴人及其辯護人亦均表示無意見，且同意有證據能力，則
    原審援引作為證據，即無不合。上訴人迨於上訴本院後，始
    泛詞主張本件員警執行搜索為不合法，且前述自願受搜索同
    意書係伊事後補簽名，程序是否違法？又卷附內政部警政署
    刑事警察局毒品鑑定書所載日期與查獲日相距已3 個月餘，
    其內容物有否遭更換？均非無疑云云，係未依卷內資料，且
    持憑己意，就原判決已說明或於判決結果無影響之枝節事項
    ，漫為指摘，顯與法律規定得為第三審上訴理由之違法情形
    不相適合。
四、按刑事訴訟法第164條第1項規定：「審判長應將證物提示當
    事人、代理人、辯護人或輔佐人，使其辨認」，該規定本旨
    ，乃基於直接審理原則，於審判庭提示為判決基礎之證據資
    料，令其辨認，用以擔保證據資料之真實性，兼具保護被告
    之防禦權。至審判期日雖未調取該證物，然審判庭已就與該
    證物具同一性或同等價值之紀錄，例如證物之照片或鑑定報
    告書提示當事人辨認辯論，被告亦表示無意見，則提示照片
    或鑑定報告書與提示證物之效用無分軒輊，自無違程序正義
    之遵守。查原審於審判期日雖未調取扣押物毒品以供提示，
    但已將上揭卷內證據包括扣案毒品照片及有關之證據資料，
    提示予上訴人及其原審辯護人供渠等辨認，並告以要旨，上
    訴人及其辯護人則均表示無意見，且同意有證據能力，已如
    前所述，則原審關於扣案毒品以該扣押物照片提示，與提示
    該項證物具同一效果，無礙上訴人之防禦權，於判決本旨及
    結果亦均不生影響，難認有應調查之證據未予調查之違法。
    上訴意旨另謂：本案審理中未提示證物供伊目視確認，但伊
    遭逮捕後員警當面用試劑檢測扣案23包物品皆有毒品反應，
    為何最後檢驗結果僅有18包為毒品云云，係徒憑己意且執對
    己不利之事項而為指摘，難認已符合首揭法定之上訴要件。
五、量刑係法院就繫屬個案犯罪之整體評價，乃事實審法院得依
    職權裁量之事項，故量刑判斷當否之準據，應就判決之整體
    觀察為綜合考量，不可摭拾其中片段，遽予評斷。查原判決
    已敘明第一審係以上訴人之責任為基礎，審酌其無視國家禁
    令，持有上開第二級毒品純質淨重高達90.86 公克之鉅量，
    倘流入市面將對他人健康、社會安全造成危險，惟衡酌其犯
    後已坦承犯行之態度，且無證據足認其所持有之毒品已流入
    市面，兼衡其智識程度、經濟生活及家庭狀況等一切情狀，
    而為刑之量定，且量處之有期徒刑10月，尚稱妥適，而予維
    持等旨。核其刑罰之裁量，既未逾越法定刑度、違反公平正
    義原則，且與罪責相當，自屬原審量刑職權之適法行使，不
    得指為違法。又個案情節不同，自不得比附援引。上訴意旨
    泛言指摘原判決量刑比其他案件為重云云，顯非適法之第三
    審上訴理由。
六、綜上，應認本件上訴人之上訴違背法律上之程式，予以駁回
    。
據上論結，應依刑事訴訟法第395條前段，判決如主文。
中    華    民    國   110    年    12    月    1     日
                  刑事第五庭審判長法  官  吳  信  銘  
                                  法  官  梁  宏  哲  
                                  法  官  沈  揚  仁  
                                  法  官  蔡  廣  昇  
                                  法  官  何  菁  莪  
本件正本證明與原本無異
                                  書記官
中    華    民    國   110    年    12    月    9     日